【裁判字號】    89,易,1185
【裁判日期】    890727
【裁判案由】    竊盜
【裁判全文】
臺灣高雄地方法院刑事判決                        八十九年度易字第一一八五號
    公  訴  人  臺灣高雄地方法院檢察署檢察官
    被      告  丙○○
右被告因竊盜案件，經檢察官提起公訴（八十九年度偵字二二五一號）及移送併案審
理（臺灣臺南地方法院檢察署八十九年度營偵字第三四一號），本院判決如左：
    主  文
丙○○連續竊盜，處有期徒刑肆月。
    事  實
一、丙○○曾於民國八十三年間因竊盜案件，經臺灣臺北地方法院判處有期徒刑二年
    ，並應於刑之執行前令入勞動場所強制工作三年確定，而於八十八年間假釋出獄
    ，現仍在假釋中，詎其仍不知悔改，復意圖為自己不法之所有，基於竊盜之概括
    犯意，先於八十九年一月十八日一時十分許，進入甲○○○位在高雄縣茄萣鄉○
    ○路六十九號之魷魚加工廠（侵入建築物部分未據告訴），竊取曝曬在工廠廣場
    上之魷魚絲頭一點一四台斤，價值約新台幣（下同）七百元。其於八十九年一月
    十八日經檢察官諭知限制住居後，即復承前揭竊盜之概括犯意，意圖為自己不法
    之所有，於同年月十九日三、四時許，在台南縣鹽水鎮飯店里六鄰五號乙○○住
    處門前，掀開乙○○停放在住處門前小貨車（車號ＴＬ—九三０三號）車後之帆
    布，竊取置於其內總價為七千九百元之蘋果三箱、蓮霧一箱、水梨二箱、橘子一
    箱，得手後，將部分水果放置在ＲＬＫ—七五九號機車上，部分則以手抱著，嗣
    為乙○○發現而查獲。
二、案經高雄縣警察局內湖分局移送臺灣高雄地方法院檢察署檢察官偵查起訴及台南
    縣警察局新營分局移送臺灣臺南地方法院檢察署檢察官移送併案審理。
    理  由
一、訊據被告丙○○固坦承有於八十九年一月十八日一時十分許，進入甲○○○之魷
    魚加工廠，竊取魷魚絲頭一點四台斤之事實，惟矢口否認有何竊取水果之犯行。
    惟查：右揭被告竊取魷魚絲頭之事實，業據證人甲○○○於本院調查中證述明確
    ，是被告此部分之自白與事實相符；而其於八十九年一月十九日三、四時許，自
    乙○○之小貨車上竊取水果之事實，則據證人乙○○於偵查中及本院囑託臺灣臺
    南地方法院訊問時證述屬實，且有現場照片六張附卷為憑，而被告亦不否認現場
    照片中之機車為其所騎乘之機車，是被告辯稱未竊取水果云云不足採信。本件事
    證明確，被告犯行已堪認定。
二、核被告所為係犯刑法第三百二十條第一項竊盜罪。其先後二次犯行，時間緊接，
    方法相同，且觸犯構成要件相同之罪名，顯係基於概括犯意為之，應依刑法第五
    十六條規定論以一罪，並加重其刑。爰審酌被告於假釋中仍不知悔悟而為此犯行
    ，惟所竊取者為魷魚絲頭及水果，對被害人造成之財產損害尚輕，且犯罪後坦承
    部分犯行等一切情狀，酌情量處如主文所示之刑。
據上論斷，應依刑事訴訟法第二百九十九條第一項前段，刑法第五十六條、第三百二
十條第一項，罰金罰鍰提高標準條例第一條前段，判決如主文。
本案經檢察官鍾忠孝到庭執行職務。
中      華      民      國      八十九    年      七    月    二十七    日
                                    臺灣高雄地方法院刑事第一庭
                                      審判長法  官  陳  顯  榮
                                            法  官  曾  逸  誠
                                            法  官  黃  悅  璇
右正本證明與原本無異。
如不服本判決，應於判決送達後十日內，向本院提出上訴狀。
                                            書記官  沈      蘊
中    華    民    國      八十九      年      七      月    二十九      日
附錄法條：
中華民國刑法第三百二十條
意圖為自己或第三人不法之所有，而竊取他人之動產者，為竊盜罪，處五
年以下有期徒刑、拘役或五百元以下罰金。
意圖為自己或第三人不法之利益，而竊佔他人之不動產者，依前項之規定
處斷。
前二項之未遂犯罰之。


司法院資訊處製作；財團法人民間司法改革基金會備份。
